【裁判字號】    95,簡上,22
【裁判日期】    950310
【裁判案由】    毒品危害防制條例
【裁判全文】
臺灣彰化地方法院刑事判決              95年度簡上字第22號
公  訴  人  臺灣彰化地方法院檢察署檢察官
上  訴  人
即  被  告  甲○○
                    （另案在臺灣彰化監獄執行）
上列上訴人因違反毒品危害防制條例案件，不服本院九十四年度
簡字第二三九號中華民國九十四年十二月三十日第一審簡易判決
（原檢察官起訴案號：九十四年度毒偵字第五七九八號），提起
上訴，本院管轄之第二審合議庭判決如下：
    主      文
上訴駁回。
    事實及理由
一、本案經本院審理結果，除將起訴書之犯罪事實欄「五年內復
    基於施用第二級毒品海洛因之犯意，……，施用第二級毒品
    安非他命。」更正為「五年內復基於施用第二級毒品甲基安
    非他命之犯意，……，施用第二級毒品甲基安非他命一次。
    」之事實，其餘認第一審判決認事用法及量刑均無不當，應
    予維持，並引用第一審判決書記載之事實、證據及理由（如
    附件）。
二、本件被告上訴意旨略以：本案與伊目前正在執行之施用第二
    級毒品甲基安非他命案件有連續犯之關係，應為前案判決既
    判力所及，且伊雖有施用第二級毒品甲基安非他命，惟原審
    量處有期徒刑六月，量刑過重，因而提起上訴，請求撤銷原
    判決云云。
三、按刑事訴訟法第二百九十四條第一款規定（現行刑事訴訟法
    第三百零二條第一款），案件曾經判決確定者，應為免訴之
    判決，係以同一案件，已經法院為實體上之確定判決，該被
    告應否受刑事制裁，即因前次判決而確定，不能更為其他有
    罪或無罪之實體上裁判。此項原則，關於實質上一罪或裁判
    上一罪（如刑法第五十五條及第五十六條之犯罪），其一部
    事實已經判決確定者，對於構成一罪之其他部分，固亦均應
    適用，但此種情形，係因審判不可分之關係，在審理事實之
    法院，對於全部犯罪事實，按照刑事訴訟法第二百四十六條
    （現行刑事訴訟法第二百六十七條）規定本應予以審判，故
    其確定判決之既判力，亦自應及於全部之犯罪事實，若在最
    後審理事實法院宣示判決後，始行發生之事實，既非該法院
    所得審判，即為該案判決之既判力所不能及，檢察官或自訴
    人如就此部發生之事實依法起訴，既不在曾經確定判決之範
    圍以內，即係另一犯罪問題，受訴法院仍應分別為有罪或無
    罪之實體上裁判，縱令檢察官或自訴人，係就前案事實與其
    後新發生之事實，誤認為實質上一罪或裁判上一罪，一併起
    訴，受訴法院除應將前確定判決既判力所及部分諭知免訴外
    ，關於其後新發生之事實，並不在刑事訴訟法第二百九十四
    條第一款（現行刑事訴訟法第三百零二條第一款）規定本應
    予以審判，故所載情形之列，非可一併免訴，此有最高法院
    三十二年上字第二五七號判例意旨可資參照。本件被告係於
    前案即本院九十四年度易字第五二一號毒品危害防制條例案
    件於九十四年七月十三日判決確定後之同年十月十八日始再
    施用第二級毒品甲基安非他命，即非本院前開刑事判決所得
    審判，即為該案確定判決之既判力所不能及，檢察官再行起
    訴，核無違誤。再原審認定之事實、其所憑之證據及其認定
    之理由，業據原審引用起訴書記載明確，並經被告於本院自
    白，被告之犯行洵堪認定，原審據以論罪科刑，判處被告有
    期徒刑六月，並諭知易科罰金之折算標準，核無不當，上訴
    人即被告指摘原判決量刑過重，請求撤銷原判決，並從輕量
    刑，為無理由，應駁回其上訴。
據上論斷，應依刑事訴訟法第四百五十五條之一第一項、第三項
、第三百七十三條、第三百六十八條，判決如主文。
本件經檢察官洪紹文到庭執行職務。
中    華    民    國    95    年    3     月    10    日
                  刑事第二庭   審判長法  官  石馨文
                                     法  官  李水源
                                     法  官  黃齡玉
以上正本證明與原本無異。
本判決不得上訴。
中    華    民    國    95    年    3     月    10    日
                                     書記官  梁高賓


司法院資訊處製作；財團法人民間司法改革基金會備份。
